【裁判字號】    97,易,4193
【裁判日期】    980122
【裁判案由】    竊盜
【裁判全文】
臺灣臺中地方法院刑事判決              97年度易字第4193號
公  訴  人  臺灣臺中地方法院檢察署檢察官
被      告  甲○○
                    國民
上列被告因竊盜案件，經檢察官提起公訴（九十七年度偵字第一
九三五二號、第一九六七四號），因被告就被訴事實為有罪之陳
述，經本院告知簡式審判程序意旨，並聽取公訴人及被告之意見
後，裁定依簡式審判程序審理，茲判決如下：
    主    文
甲○○於夜間踰越安全設備、侵入住宅竊盜，累犯，處有期徒刑
捌月；又攜帶兇器、毀越安全設備竊盜，累犯，處有期徒刑捌月
。應執行有期徒刑壹年貳月。
    犯罪事實
一、被告甲○○前因犯贓物案件經臺灣彰化地方法院以九十四年
    度易字第四七一號判處有期徒刑三月；因施用第一級、第二
    級毒品案件經臺灣彰化地方法院以九十四年度訴字第四六八
    號判處有期徒刑九月、七月，應執行有期徒刑一年二月；因
    竊盜案件分別經臺灣高等法院臺中分院及本院各以九十四年
    度上易字第九五六號、九十五年度易字第三五一號判處有期
    徒刑一年二月、十一月；上開各罪嗣經減刑並定應執行刑為
    有期徒刑一年七月，甫於民國九十六年七月十六日執行完畢
    。詎仍不知悔改，復基於意圖為自己不法所有之竊盜犯意，
    於（一）九十七年五月六日凌晨一時五十分許前之某時，行
    經沈慧萱位在臺中市○○區○○街五三巷七五號住處，見氣
    窗未關，認有機可乘，遂由氣窗打開窗戶後，踰越窗戶侵入
    上址（無故侵入住宅部分未經告訴），竊取沈慧萱所有之聲
    寶牌二十一吋液晶螢幕電視機一台、電腦主機一台、華碩手
    機一支及現金新臺幣（下同）四千元。得手後，將竊得之物
    變賣現金供己花用；（二）九十七年六月一日上午六時五十
    分許前之某時，持客觀上足供兇器使用之自備鐵條（未扣案
    ）一支，破壞丙○○位在臺中市○○區○○路二段二○九號
    住處之鐵窗後，踰越該窗戶侵入上址（無故侵入住宅部分未
    經告訴），竊取丙○○所有之信用卡、金融卡、職員證、現
    金五千六百元及車牌號碼四七○二－ＦＹ號自小客車一部，
    得手後供己花用及代步之用。嗣經沈慧萱於九十七年五月六
    日凌晨一時五十分許、丙○○於九十七年六月一日上午六時
    五十分許，發覺住處遭竊後報警處理，經警前往現場勘驗並
    採集指紋後，經比對結果證實為甲○○所有，始循線查獲。
二、案經沈慧萱、丙○○訴由臺中市警察局第五分局報請臺灣臺
    中地方法院檢察署檢察官偵查起訴。
    理    由
一、按除簡式審判程序、簡易程序及刑事訴訟法第三百七十六條
    第一款、第二款所列之罪之案件外，第一審應行合議審判，
    刑事訴訟法第二百八十四條之一修正條文定有明文。本件被
    告所犯係屬刑事訴訟法第三百七十六條第二款所列之刑法第
    三百二十一條之加重竊盜罪，依法獨任進行審理程序，合先
    敘明。
二、次按原起訴意旨雖認被告所犯為刑法第三百二十一條第一項
    第一款、第三款之加重竊盜罪，惟業經蒞庭檢察官於本院九
    十八年一月八日準備程序期日，當庭將起訴法條更正為：犯
    罪事實（一）為刑法第三百二十一條第一項第一款、第二款
    之加重竊盜罪，犯罪事實（二）為刑法第三百二十一條第一
    項第二款、第三款附此敘明。
三、上揭加重竊盜之事實，業據被告甲○○於警詢及本院審理中
    均坦承不諱，核與告訴人沈慧萱及丙○○於警詢之指述情節
    相符（參臺中市警察局第五分局中分五偵字第○九七○○二
    二二○三號卷第四至五頁、臺中市警察局第五分局中分五偵
    字第○九七○○二五八六七號卷第四至五頁），並有臺中市
    警察局第五分局現場勘察報告二份、內政部警政署刑事警察
    局鑑驗書二份、車籍查詢資料附於上開警卷可參，足證被告
    上開自白與事實相符，堪信為真實。本件事證明確，被告加
    重竊盜犯行堪予認定。
四、按刑法稱夜間者，係指日出前，日沒後（刑事訴訟法第一百
    條之三第三項參照）。次按刑法第三百二十一條第一項第二
    款之「門扇」專指門戶而言，而所謂「其他安全設備」，指
    門扇牆垣以外，依通常觀念足認防盜之一切設備而言，如門
    鎖、窗戶等，有最高法院四十五年台上字第一四四三號、五
    十五年台上字第五四七號判例意旨可資參照。準此，非屬分
    隔住宅或建築物內外之間之出入口大門，而依通常觀念足認
    防盜之一切設備，諸如電網、門鎖以及窗戶等，均屬「其他
    安全設備」。再按刑法第三百二十一條第一項第三款之攜帶
    兇器竊盜罪，係以行為人攜帶兇器竊盜為其加重條件，此所
    謂兇器，其種類並無限制，凡客觀上足以對人之生命、身體
    、安全構成威脅，具有危險性之兇器均屬之，且祇須行竊時
    攜帶此種具有危險性之兇器為已足，並不以攜帶之初即有行
    兇之意圖為必要。核被告犯罪事實（一）所為，應係犯刑法
    第三百二十一條第一項第一款、第二款逾越安全設備，並於
    夜間侵入住宅竊盜罪。核被告犯罪事實（二）所為，應係犯
    刑法第三百二十一條第一項第二款、第三款攜帶兇器、毀越
    其他安全設備竊盜罪。被告甲○○所犯二次加重竊盜犯行，
    行為分殊，犯意個別，應予分論併罰。又查，被告甲○○前
    因犯贓物案件經臺灣彰化地方法院以九十四年度易字第四七
    一號判處有期徒刑三月；因施用第一級、第二級毒品案件經
    臺灣彰化地方法院以九十四年度訴字第四六八號判處有期徒
    刑九月、七月，應執行有期徒刑一年二月；因竊盜案件分別
    經臺灣高等法院臺中分院及本院各以九十四年度上易字第九
    五六號、九十五年度易字第三五一號判處有期徒刑一年二月
    、十一月；上開各罪嗣經減刑並定應執行刑為有期徒刑一年
    七月，甫於九十六年七月十六日執行完畢，此有臺灣高等法
    院被告前案紀錄表一份在卷可按，其於徒刑執行完畢後，五
    年以內故意再犯本件有期徒刑以上之罪，為累犯，應依刑法
    第四十七條第一項之規定各加重其刑。爰審酌被告前有竊盜
    、妨害自由、強盜、違反毒品危害防制條例、偽造文書、贓
    物等前科，素行不佳，不思以正當途徑掙取金錢，攜帶凶器
    、毀越安全設備、夜間侵入他人住宅竊取財物，侵害他人對
    財產權之管領，危害甚鉅，然念及被告犯後於警詢以及本院
    審理時坦承犯行等一切情狀，而分別量處如主文所示之宣告
    刑，並定其應執行之刑。又被告犯罪事實（二）持以作案之
    鐵條一支並未扣案，為免執行困難，爰不為沒收之諭知，附
    此敘明。
據上論斷，應依刑事訴訟法第二百七十三條之一第一項、第二百
九十九條第一項前段，刑法第三百二十一條第一項第一款、第二
款、第三款、第四十七條第一項、第五十一條第五款，判決如主
文。
本案經檢察官乙○○到庭執行職務。
中    華    民    國    98  年    1      月    22     日
                  刑事第十六庭    法  官 周玉蘭
以上正本證明與原本無異。
如不服本判決，應於收受送達後十日內向本院提出上訴書狀（應
敘述具體理由並附繕本）。
上訴書狀如未敘述理由，應於上訴期間屆滿後二十日內補提理由
書於本院。
                                  書記官 黃泰能
中    華    民    國    98    年    1    月    22     日
附錄本案論罪法條全文：
中華民國刑法第三百二十一條
（加重竊盜罪）
犯竊盜罪而有左列情形之一者，處六月以上、五年以下有期徒刑
：
一  於夜間侵入住宅或有人居住之建築物、船艦或隱匿其內而犯
    之者。
二  毀越門扇、牆垣或其他安全設備而犯之者。
三  攜帶兇器而犯之者。
四  結夥三人以上而犯之者。
五  乘火災、水災或其他災害之際而犯之者。
六  在車站或埠頭而犯之者。
前項之未遂犯罰之。


司法院資訊處製作；財團法人民間司法改革基金會備份。
